臺灣高等法院花蓮分院刑事判決　　　　　95年度上易字第52號
上　訴　人　臺灣台東地方法院檢察署檢察官
上　訴　人
即　被　告　乙○
選任辯護人　邱聰安律師
　　　　　　李百律師
上　訴　人
即　被　告　辛○○
選任辯護人　邱聰安律師
上　訴　人
即　被　告　己○○
選任辯護人　　李泰宏律師
上　訴　人
即　被　告　丙○○
　　　　　　丁○○
　　　　　　甲○○
　　　　　　庚○○
上列4人共同
選任辯護人　蘇建榮律師
上列上訴人因違反農會法案件，不服臺灣臺東地方法院94年度易
字第69號中華民國95年2月14日第一審判決（起訴案號：臺灣臺
東地方法院檢察署93年度偵字第649號），提起上訴，本院判決
如下：
    主  文
原判決除己○○部分外均撤銷。
乙○共同農會聘任總幹事，自辦理理事候選人登記之日起，對於
理事交付財物，而約其為聘任，處有期徒刑捌月。
辛○○共同農會聘任總幹事，自辦理理事候選人登記之日起，對
於理事交付財物，而約其為聘任，處有期徒刑伍月，如易科罰金
，以參仟元折算壹日。
丙○○、丁○○、甲○○、庚○○均無罪。
己○○上訴駁回。緩刑貳年。
    事  實
一、乙○原為臺東縣長濱鄉農會（下稱長濱農會）第14屆總幹事
    ，於民國92年11月間，參加長濱鄉鄉長補選當選後，辭卸總
    幹事職務，所留農會總幹事遺缺依法須為補選，乙○即推派
    其妻辛○○登記為總幹事補選候選人，並經遴選合格為候聘
    人。己○○則為長濱鄉農會第14屆之現任理事，對總幹事之
    補選聘任有選舉權。
二、乙○為使辛○○於93年2月12日舉行之總幹事補選聘任決議
    中獲聘為總幹事，乃與辛○○於同年11月底，共同基於農會
    聘任總幹事，對理事交付財物，而約其為聘任之犯意聯絡，
    相偕前往己○○位於長濱鄉三間村南溪52號之住處，對有選
    舉投票權之長濱鄉農會理事己○○交付現金新臺幣（下同）
    3萬元，以此具有對價關係之財物約定於總幹事聘任補選投
    票時投予辛○○而為聘任，並要求書立空白本票1紙作為擔
    保（本票未扣案），己○○於收受乙○及辛○○交付之3萬
    元財物後，允諾投票予辛○○，並在乙○提供之空白本票上
    簽名作為擔保，並於93年2月12日投票時投予辛○○，使辛○○因而獲聘任為長濱農會補選總幹事。
三、案經法務部調查局東部地區機動工作組報請臺灣臺東地方法
    院檢察署檢察官偵查起訴。
    理  由
壹、有罪部分：
一、程序部分─
（一）證據能力：本院認原審有關證據能力之認定並無違誤，除
      引用原審判決所載理由外，僅補充理由如下：
  １、被告以外之人在臺東縣調查站陳述之證據能力─
    (1)除被告己○○外，其餘被告於調查站之供述與審判中之供
      述大致相同，而被告己○○嗣後於審判中之供述與先前供
      述不同，惟參以其訊問時得充分陳述之外部情況，並比較
      其於偵查中及聲請羈押時之供述後，認其於調查站之供述
      具有特別可信之情形，且為證明其自己及同案被告犯罪存
      否所必要之證據，依刑事訴訟法第159條之2規定，具有證
      據能力。
    (2)辯護人另爭執被告己○○於調查站之自白非出於任意性部
      分，經詳閱被告己○○於調查站之訊問筆錄全部內容，調
      查人員雖曾告以他案被告遭羈押之情狀等施以壓力之言詞
      ，然依其前後訊問方式，及被告己○○當時以言語所為之
      反應，如詢問調查人員言語之意義或反詢問調查員手中握
      有何種證據等等，足以認定被告己○○於調查站受訊問時
      之自白當係出於任意性。至被告己○○言詞之反覆，參以
      其於訊問時另詢問調查員相關事證部分，足以判斷此應僅
      係被告己○○當時內心就是否供出實情及對其影響將如何
      等搖擺不定之反應，尚無法以此推認被告己○○之自白係
      受脅迫。且依被告己○○於當時之陳述方式，顯然並未因
      任何疾病而影響其陳述能力。
  ２、被告己○○於偵查中證言之證據能力─雖未依刑事訴訟法
      第186條第2項規定告知得拒絕證言、以被告身分訊問後，
      再以證人身分命其具結，然未就具體內容為訊問及所犯為
      3年以下有期徒刑之罪，未予具保等情形，然本院就原審
      判決適用刑事訴訟法第158條之4規定權衡結果，認同案被
      告己○○在偵查中證言具證據能力之論述尚屬妥適，至其
      是否就待證事實加以具體訊問部分，參以其原已就犯罪事
      實為詳實之供述，程序上雖因便宜行事而未一一再加以確
      認，然參以當時訊問之狀態及前後內容，當足以認定被告
      己○○於偵查中供述之真意。
  ３、被告己○○在臺東縣調查站所寫自白書之證據能力─參以
      卷附整理被告己○○於調查站之全部訊問錄音內容，堪以
      認定被告己○○確係在自由意識下決定書寫卷附自白書，
      雖於訊問時呈現被告己○○供稱不知如何書寫文句，而由
      訊問之調查人員告知得書寫內容之情形，然參以當時雙方
      互動關係，堪以認定被告己○○之自白書確係基於其自由
      意識下所書就，故原審認該項文書證據具有證據能力，並
      無違誤。
  ４、己○○測謊紀錄之證據能力─本件雖於卷內未有書面之測
      謊鑑定委託書，惟本件確係承辦檢察官依機關間之委託委
      由鑑定機關測謊，既非檢察官私人之行為，亦非受鑑定機
      關自行取得資料而鑑定，故質疑其委託之性質顯無必要，
      原審就此項證據認有證據能力亦無誤。
  ５、證人曹永銘證言之證據能力。證人係陳述其見聞之人，證
      人曹永銘之證詞係就其親身見聞之事項為供述，當有證據
      能力。
  ６、調查站監聽錄音帶之證據能力─本件之監聽係依法令所核
      發之監聽書而取得之記錄，原審認定有證據能力亦無違誤
      。
  ７、證人曹永銘所提錄音帶之證據能力─該錄音帶並非違法取
      得，縱有瑕疵，亦僅係證明力之問題，尚難因而認無證據
      能力。
（二）被告己○○自白有下列之補強證據─
  １、自白書。與其自白相符。
  ２、監聽紀錄。足以推認有與被告己○○供述相符之資料。
  ３、證人曹永銘之證述。依該證人親自聽聞自同案被告之供述
      ，而同案被告庚○○就其曾告知證人曹永銘之事項亦未否
      認，僅辯稱當時並非告以真實之事項，然亦得以此證明證
      人曹永銘之證述內容確為真實，並可依此補強被告己○○
      自白之真實性。
  ４、測謊記錄。足以補強被告自白並未有不實之情形。
二、實體部分
（一）認定犯罪事實所憑證據及理由：
  １、長濱鄉農會94年1月10日東長會字第9400159號函附之臺東
      縣政府93年1月29日府農企字第0930007115號函覆之長濱
      鄉農會總幹事候聘登記人遴選合格人員名冊、第14屆總幹
      事合約書及理事會會議紀錄等資料、臺東縣政府94年1月7
      日府農企字第0940004641號函附之長濱鄉農會總幹事補選
      之選舉名冊、候選人名冊、開票結果程序及當選人簡歷冊
      等資料（見94年度選偵字第1號偵卷第9至40頁）。足以證
      明本件被告乙○原任長濱鄉農會第14屆總幹事，於92年11
      月間當選該鄉鄉長後，辭卸總幹事職務，於補選時，推派
      其妻即被告辛○○登記為總幹事補選候選人，被告辛○○
      並經遴選為候聘人，被告己○○則為長濱鄉農會第14屆理
      事，對總幹事之補選聘任有選舉權，並於93年2月12日投
      票時投予被告辛○○，使被告辛○○因而獲聘任為長濱鄉
      農會補選總幹事等事實。
  ２、被告己○○於調查站及偵查中之供述。足以證明被告乙○
      及辛○○交付3萬元現金予被告己○○以取得其投票時之
      支持，即對理事交付財物，理事收受財物，而許以聘任之
      事實。
  ３、證人曹永銘之證述。足以證明其確曾經由被告己○○告知
      被告乙○、辛○○交付財物賄選、同案被告庚○○告知被
      告乙○、辛○○欲交付財物，而許以聘任之事實。
  ４、同案被告庚○○之供述。證明確曾對證人曹永銘為上開之
      供述，足以證明證人曹永銘之證述屬實。
  ５、監聽譯文及錄音帶，足以認定被告乙○及辛○○於聘任前
      後確有與理事連絡，並籌劃投票之事，足以佐證被告己○○之供述。
  ６、綜上所述，被告乙○、辛○○、己○○犯罪事證明確，犯
      行洵堪認定。
（二）被告辯解及本院之認定理由：
  １、被告乙○、辛○○辯解：共同被告己○○於警、偵訊中之
      供述不可採，其等並無交付財物等違法行為。
  ２、被告己○○辯解：於偵查中之供述未達自白之程度，且其
      自白並無補強證據，且罹有精神上之疾病，於偵訊時受壓
      力，致所為陳述並非真實，並未有收受財物之違法行為。
（三）經查：
  １、依被告己○○於偵訊中之明確指述，被告乙○確有交付3
      萬元現金及要求簽本票之事實，該項供述如前所述，係被
      告己○○基於自由意識下所為，縱其罹有憂鬱症，然參以
      其於調查站訊問時及偵查中就問答事項均明確，故其供述
      當係實在而可採。
  ２、且被告己○○供述內容亦核與證人曹永銘於偵查中結證之
      內容相符（見同上選他卷第46頁訊問筆錄），復有曹永銘
      錄製其與己○○通話內容之錄音帶扣案可稽，及與曹永銘
      、己○○上開供述內容相符之該錄音帶譯文附卷（見同上
      選他卷第40頁）可參，被告己○○事後翻異前詞，辯稱未
      收受3萬元等情，參以被告己○○於調查站及偵查中就被
      告乙○如何交付財物及要求簽立本票之過程供述詳盡，若
      非身歷其境，當不可能為如此真實之陳述，再參以卷附所
      整理之完整調查站筆錄內容，就上開關鍵事項，均係被告
      己○○自行陳述，訊問之調查員既未為指導，亦不可能知
      悉僅有被告等人在場之情景，故被告己○○於調查站及偵
      查中之供述應為實在，其後所辯尚不足採信。
  ３、再參以被告乙○、辛○○與被告己○○均無仇怨，甚且雙
      方關係良好，此得自監聽譯文得悉雙方不僅有公誼，且私
      交亦甚好，被告乙○並欲幫同被告己○○之子尋找工作機
      會，故若非真實，被告己○○豈可能為上開供述。
  ４、本院認定被告等辯解不可採之理由除上開所為之補述外，
      均援引原審認定之理由，故認被告等人上開所辯均不可採
      ，其等犯罪事證明確，犯行洵堪認定。
三、論罪科刑：
（一）核被告乙○、辛○○所為，均係犯農會法第47條之2第1項
      第2款農會聘任總幹事，自辦理理事候選人登記之日起，
      對理事交付財物，而約其為聘任罪。被告己○○所為係犯
      農會法第47條之2第1項第1款農會聘任總幹事，自辦理理
      事候選人登記之日起，理事收受財物，而許以聘任罪。
（二）共犯：被告乙○、辛○○2人間，就上開犯行有犯意聯絡
      及行為分擔，屬共同正犯。
（三）被告行為後刑法第41條已於94年2月2日修正，並自95年7
      月1日施行，修正後刑法第41條第1項規定之易科罰金折算
      標準有利於被告，依修正後同法第2條第1項但書規定，應
      適用有利於行為人之修正後 (裁判時)之法律，原審未及
      比較適用，尚有未洽，案經被告提起上訴，此部分應由本
      院撤銷改判如主文所示。
（三）量刑：爰審酌下列事項分別量定其刑─
  １、被告乙○曾任長濱鄉農會總幹事，竟於取得鄉長之職位後
      ，以不法之賄選手段，為其妻即被告辛○○謀求接任其原
      任之農會總幹事職務，其所為妨害基層農會選舉之公平性
      及廉潔性，並使與農業經營無關之人取得該項就地方發展
      而言重要之職務，等同於妨害該鄉農業政策之推動，此將
      使以農業為主之長濱鄉農業發展因而受限，且犯後飾詞卸
      責，顯無悔意，再參以其原任教職，卻為不良之示範，企
      圖以傳承方式把持地方上之公共事務，其心態殊不可採，
      而有加以適當處罰之必要，至檢察官以被告先前供述而求
      處重刑，經本院審酌刑罰之妥適性，認檢察官求處之刑度
      過重，且以現有證據亦僅能認定被告賄選1人，爰量處如
      主文所示之刑。
  ２、被告辛○○為求獲聘為長濱鄉農會總幹事，竟與其夫即被
      告乙○共同行賄，犯後雖未見悔悟，惟參以被告原任教職
      ，擔負最神聖之教育英才工作，僅為實現其夫即同案被告
      乙○就政治及地方行政之控制力，而投入上開選舉，就本
      件卷內資料顯示，本案之主導係被告乙○，被告辛○○之
      惡性相對較輕，檢察官求處重刑，尚非恰當。本院審酌本
      案一切情狀，被告參與之程度等，量處有期徒刑5月，並
      諭知易科罰金之標準。
  ３、被告己○○身為農會理事，本應扮演農會與農民間之橋樑
      角色，竟收受賄款，顯然背棄農民委託其選舉適當人才經
      營農會之初衷，且矢口否認犯行，惟念其並無前科，於地
      區農會選舉中僅因一時貪圖小利而犯本案，參酌收賄情節
      所生危害程度，檢察官雖請求量處重刑，然再參以被告己○○於被查獲時確曾坦承犯行，事後翻供應係受到壓力所
      致，其所受教育程度不高等一切情狀，認原審所量處之刑
      度，尚屬妥適。惟被告己○○前未曾犯罪，並罹有憂鬱症
      ，其因本案確受有強大之壓力，且其於查獲當時坦承犯行
      ，應係屬老實之人，雖因一時失慮致罹刑責，惟其事後已
      因多方壓力致身心出現失調現象，本院信其經此刑之追訴
      處罰，當知悔悟，諒無再犯之虞，爰並宣告緩刑2年，以
      勵自新。
（四）被告己○○收受之賄款3萬元，應依農會法第47條之2第3
      項規定沒收之，如全部或一部不能沒收時，追繳其價額。
（五）至被告乙○、辛○○供作擔保高蓮確收受3萬元賄款，並
      允諾投票予辛○○使用之空白本票，雖為其所有供本件犯
      罪所用之物，惟既未扣案，且依常情，當認不可能保存此
      項自證己罪之證據，故無法證明該本票仍存在，為免日後
      執行困難，爰不予宣告沒收，附此敘明。
四、公訴意旨另以：被告乙○、辛○○於投票前答允為被告己○○之子高聰明，在乙○新任職之長濱鄉公所內謀一職位，以
    此等不正利益，約使己○○許以於總幹事補選投票時投予辛○○而為聘任。因認被告乙○、辛○○涉犯農會法第47 條
    之2第1項第2款農會聘任總幹事，自辦理理事候選人登記之
    日起，對理事交付不正利益，而約其為聘任罪；被告己○○
    涉犯農會法第47條之2第1項第1款農會聘任總幹事，自辦理
    理事候選人登記之日起，理事收受不正利益，而許以聘任罪
    。惟查：
（一）公訴意旨認被告等人涉前揭犯行，無非係以：（一）被告
      乙○、辛○○、己○○不利於己之供述；（二）調查局之
      監聽譯文、己○○之子高聰明之履歷表，為其主要論據。
      訊據被告等人固均坦承乙○允諾為己○○之子高聰明在長
      濱鄉公所內安排職務，惟均堅詞否認有何違反農會法第47
      條之2第1項第1、2款之犯行，辯稱：此純屬老朋友間私下
      幫忙為子女介紹工作，與農會總幹事之選舉無關等語。
（二）按不正利益，係指金錢或可以金錢計算之財物之外，足以
      供人需要或滿足人慾望之一切有形無形利益而言，固並不
      以經濟利益為限，惟仍須於一般社會經驗上足認與期約行
      使選舉權間具有對價關係，且確有不法私相授受之情事，
      始足當之。是以是否屬不正利益，應綜合社會價值觀念、
      授受雙方之認知及其他客觀情事而為判斷（最高法院92年
      台上字第893 號判例意旨參照）。查本件被告乙○、辛○○確有允諾為己○○之子高聰明在長濱鄉公所內安排職務
      之事實，固有前揭公訴人引列之事證可佐，惟衡諸一般社
      會經驗，鄉長為服務鄉民，受鄉民請託，為其子姪尋找工
      作機會，並非罕見，尚難僅以此即遽認與本件長濱鄉農會
      總幹事補選選舉權之行使間確有對價關係，況於鄉公所及
      公立國小內任職，均須有一定資歷，且須經制式人事審核
      遴選程序，始得獲聘，並非僅憑鄉長一人之言即可確保任
      用，益徵乙○等人為高聰明安排工作機會等情與總幹事補
      選選舉權行使間，並無對價關係，參照前揭說明，自非屬
      不正利益。惟公訴人認此部分與前揭論罪科刑部分有包括
      一罪之實質上一罪關係，爰不另為無罪之諭知，附此敘明
      。
貳、無罪部分：
一、公訴意旨略以：丙○○、丁○○、甲○○、庚○○等人均為
    長濱鄉農會第14屆之現任理事，對總幹事之補選聘任均有選
    舉權。因乙○原為臺東縣長濱鄉農會（下稱長濱農會）第14
    屆總幹事，於92年11月間，參加長濱鄉鄉長補選當選後，辭
    卸總幹事職務，所留農會總幹事遺缺依法須為補選，乙○推
    派其妻辛○○登記為總幹事補選候選人，並經遴選合格為候
    聘人，因恐辛○○無法取得全體共7名理事2分之1以上之同
    意聘任，致無法於93年2月12日舉行之總幹事補選聘任決議
    中獲聘為總幹事，乃與辛○○於同年11月底，共同基於農會
    聘任總幹事，對理事交付財物，而約其為聘任之概括犯意聯
    絡，相偕前往各該處所，連續對有選舉投票權之丙○○、丁○○、甲○○、庚○○等長濱農會理事各交付現金新臺幣3
    萬元，以此具有對價關係之財物約定於總幹事聘任補選投票
    時均投予辛○○而為聘任，並要求其等各書立空白本票1紙
    作為擔保（本票均未扣案），丙○○、丁○○、甲○○、庚○○等理事收受乙○及辛○○交付之3萬元財物後，均允諾
    投票予辛○○，乙○、辛○○並於投票前答允為被告丁○○
    之女小瑜，介紹至小學任職，以此等不正利益，約使丁○○
    許以於總幹事補選投票時投予辛○○而為聘任。嗣丙○○、
    丁○○、甲○○、庚○○等人並接受乙○及辛○○之安排，
    先離開長濱鄉，分別前往臺中縣后里鎮及其餘不詳處所藏匿
    ，以躲避其他候選人之拜票（俗稱綁樁），至93 年2月12日
    再依約返回長濱鄉投票，並一致投予辛○○，使辛○○因而
    獲聘任為長濱農會補選總幹事。因認被告4人前開所為涉有
    違反農會法第47條之罪。
二、公訴及原審認定被告丙○○等4人涉犯上開罪行之證據為：
（一）證人曹永銘於93年3月3日偵訊中具結證稱：庚○○告訴伊
      乙○有去找過他，叫他寫本票，後來他頭暈、高血壓，就
      沒有寫等語明確（見同上選他卷第46頁訊問筆錄）。
（二）己○○之證詞等為據。
三、本院認定之理由：
（一）參以證人曹永銘上開證詞，至多僅能證明同案被告乙○意
      圖行賄之犯行，尚難以此認定被告庚○○有收賄之犯行。
（二）證人己○○之證詞亦僅得證明其自己與被告乙○及辛○○
      間之犯行，依其證述內容並未就同案被告庚○○、甲○○
      、丁○○及丙○○等人是否有收賄之行為證述明確，故尚
      難以上開證據證明被告等人有上開犯行。
（三）況依卷附之通訊監察紀錄，縱可認為該段期間被告4人與
      被告乙○間有連繫，然尚難以此推論係被告乙○要求其等
      躲藏，況縱令被告4人應被告乙○等人請求至外地，除非
      另有違法之行為，否則尚與農會法之上開規定構成要件不
      相當。
（四）至檢察官所提錄音帶內容雖有被告乙○與被告丙○○之談
      話，其中隱諱之處為是否有關躲避其他候選人而藏匿之事
      ，縱係屬實，亦僅能證明被告丙○○與乙○間就藏匿不使
      他人尋獲之事有共識，然被告乙○既未妨害被告丙○○之
      自由，係被告丙○○自願躲避他人，而亦無證據足以認定
      該項行為符合農會法第47條之何款要件，故單純藏匿不使
      他人尋獲，若係經其本人同意，實難認有何違法性。
（五）再經調閱被告丁○○之配偶戊○○於財團法人佛教慈濟綜
      合醫院之病歷資料，戊○○確因病而住院，雖被告丁○○
      無法提供當時是否僅其一人照顧或其亦返家投票之情形，
      然夫妻間互相照顧確係人情之常，被告丁○○於其夫住院
      其間確有照顧之事實，此亦經證人戊○○於本院結證綦詳
      ，故難認此部分有何違法之處。
（六）至被告庚○○部分則經傳訊證人壬○○，亦證稱被告庚○○有因親人過世而至臺中之事實，雖無法證明被告庚○○
      當時完全未離開臺中地區，惟參以上述，被告庚○○既係
      自願至該處，縱係經被告乙○及辛○○之請求而離開，又
      縱有交付行動電話1支供其使用，然此亦僅係屬人情之常
      ，尚無法認定有何不法利益之存在，此外亦無其他證據足
      以證明被告乙○及辛○○有交付被告庚○○任何財物或約
      其投票權為一定之行使，故尚無證據證明被告庚○○有違
      反農會法之犯行。
（七）況被告乙○及辛○○分別於93年2月9日及93年2月7日與使
      用家用電話之被告己○○通話，此有監聽記錄附卷可查，
      則被告己○○當時顯係在家中，並未藏匿，故檢察官另認
      被告己○○當時有藏匿之事，應非屬實。
（八）又依被告甲○○之電話監聽紀錄顯示，係於投票後始監聽
      ，則如何證明之前有藏匿之事實？
（九）至被告乙○於93年2月13日與被告丁○○談話時，雙方雖
      有提及安排林曉宜工作之事，惟依錄音內容顯示，被告丁○○並未應允，答以需回家問，而當時已係投票之後，故
      難以此認定雙方就此有許以不正利益之事，況被告乙○雖
      係擔任鄉長，縱因出身教育界而對教育體系有影響力，然
      尚無證據足認被告乙○得以此種小學職位之事為交換條件
      ，此並經證人林曉宜於原審證述在卷。
（十）綜上所述，本件檢察官未舉出被告甲○○、庚○○、丁○○、丙○○等4人究如何收受乙○或辛○○3萬元賄賂之事
      實，亦查無其他被告4人有違反農會法之犯行，至原判決
      認同案乙○、辛○○「衡情自無僅向2名理事行賄，而不
      向其他3名理事行賄之理」，上開認定並無證據支持，自
      無可採，故既無證據足以認定上開被告4人有違法之行為
      ，自應為無罪之諭知。
參、撤銷改判理由:
（一） 被告丙○○等4人並未構成農會法第47條之罪，原審於此
       尚有誤認，其據以論罪科刑自有違誤，且依卷附證據亦
       僅能證明被告乙○、辛○○有對己○○行賄部分，尚無
       法證明有對他人為之，原審於此既未誤認，自應撤銷改
       判。
（二）至被告己○○部分原審之認定尚無違誤，雖其認定有躲藏
      之事實，惟此既非犯罪構成要件，故縱有誤認，亦不影響
      犯罪事實之判斷，檢察官以量刑過輕，被告己○○以無罪
      為由提起上訴，上訴均無理由，應予駁回。
據上論斷，應依刑事訴訟法第364條、第368條、第369條第1項、
第299條第1項前段、第301條第1項，農會法第47條之2第1項第1
款、第2款、第3項，刑法第2條第1項、第11條、第28條、第41條
第1項，罰金罰鍰提高標準條例第2條，判決如主文。
本案經檢察官林慧到庭執行職務。
中　　華　　民　　國　　96　　年　　4 　　月　　20　　日
                        審判長法  官  何方興
                              法  官  林德盛
                              法  官  王紋瑩
以上正本證明與原本無異。
本件判決不得上訴。
                              書記官  吳家瑩
中　　華　　民　　國　　96　　年　　4 　　月　　20　　日
附錄    本判決論罪科刑法條：
農會法第47條之2第1項第1、2款、第3項
農會聘任總幹事，自辦理理事候選人登記之日起，有左列行為之
一者，處三年以下有期徒刑，得併科三萬元以下罰金︰
一  理事或理事候選人要求、期約或收受財物或其他不正利益，
    而許以聘任或不聘任者。
二  對於理事或理事候選人行求、期約或交付財物或其他不正利
    益，而約其為聘任或不聘任者。
犯第一項、第二項之罪者，其預備或用以行求、期約、交付或收
受之財物，不問屬於犯人與否，沒收之。如全部或一部不能沒收
時，追繳其價額。
